

Rosilene Borges dos Santos Araújo

Endereço para acessar este CV: http://lattes.cnpq.br/0617734485932696

ID Lattes: **0617734485932696**

Última atualização do currículo em 10/12/2019

Mestra em Direito pela Universidade Federal de Ouro Preto (UFOP). Bacharel em Direito pelo Centro Universitário de Sete Lagoas (UNIFEMM) e Especialista em Elaboração, Gestão e Avaliação de Projetos Sociais em Áreas Urbanas pela Universidade Federal de Minas Gerais (UFMG). Foi assistente de ensino na disciplina "Sociologia das Organizações Públicas" no Curso de Gestão Pública da UFMG. Tem experiência sobretudo na área de Direito Público devido a sua atuação junto à Administração Pública e na área cível. (Texto informado pelo autor)

Identificação

Nome

Nome em citações bibliográficas

Lattes iD

Rosilene Borges dos Santos Araújo ARAÚJO, R. B. S;BORGES ARAÚJO, R. S. http://lattes.cnpg.br/0617734485932696

Endereço

Formação acadêmica/titulação

2017 - 2019 Mestrado em Novos Direitos, Novos Sujeitos.

Universidade Federal de Ouro Preto, UFOP, Brasil.

Título: Título Provisório: Judicialização da saúde e justiça social: entendendo o fenômeno a partir do perfil de seus atores sociais. O caso do Estado de Minas Gerais., Ano de Obtenção:

2019.

Orientador: Bruno Camilloto Arantes.
Coorientador: Jorge Alexandre Barbosa Neves.

2008 - 2010 Especialização em Elaboração, Gestão e Avaliação em Projeto Social. (Carga Horária: 405h).

Universidade Federal de Minas Gerais, UFMG, Brasil.

Título: Judicialização da saúde e o espaço de atuação do Judiciário frente à Política de Medicamentos :os novos paradigmas do direito à saúde e suas implicações: o caso mineiro.

Orientador: Jorge Alexandre Barbosa Neves, PhD.

2002 - 2006 Graduação em Direito.

Centro Universitário de Sete Lagoas, UNIFEMM, Brasil.

Orientador: Clayton Rosa Resende.

Formação Complementar

2017 - 2017	Metodologia. (Carga noraria: 4n).

Escola da Advocacia Geral da União, ESCOLA DA AGU, Brasil.

2009 - 2009 Extensão universitária em Governança Metropolitana Colaborativa. (Carga horária: 45h).

University of British Columbia, UBC, Canadá.

2009 - 2009 Metodologia da Pesquisa em Direito - Disciplina MS. (Carga horária: 45h).

Universidade Federal de Minas Gerais, UFMG, Brasil.

2008 - 2008 II Curso de Prática em Direito Processual Civil. (Carga horária: 24h).

Escola Superior de Advocacia de Minas Gerais, ESA, Brasil.

2003 - 2003 Capacitação de Conciliadores. (Carga horária: 16h).

Centro de Educação Continuada do Tribunal de Justiça de Minas Gerais, CEC - TJMG, Brasil.

Atuação Profissional

Universidade Federal de Minas Gerais, UFMG, Brasil.

Vínculo institucional 2010 - 2010 Outras informações

Vínculo: Colaborador, Enquadramento Funcional: Assistente de Ensino, Carga horária: 8 Atividade Ensino e Organização Didática da disciplina "Sociologia das Organizações Públicas", Curso de Graduação em Gestão Pública da FAFICH - UFMG

Procuradoria Geral do Município de Ibirité, PROGER, Brasil.

Vínculo institucional 2009 - 2011 Outras informações

Vínculo: , Enquadramento Funcional: Advogada, Carga horária: 40

- Representar o município, em juízo ou fora dele, prestando quaisquer serviços de natureza jurídica, por delegação da autoridade competente; - Examinar ou analisar questões jurídicas ou documentos relativos à direitos e obrigações de que o município seja titular ou interessado; - Minutar dispositivos de leis e respectivas mensagens, bem como decretos e demais atos de cunho normativo; - Examinar proposições originárias da Câmara Municipal, elaborando, quanto às dependentes de sanção do Prefeito, as razões dos vetos que entender necessários; - Manifestar-se em processos e expedientes administrativos nos quais o Chefe, do Poder Executivo solicitar parecer da Procuradoria do Município; - Propor, promover e executar estudos, pesquisas e legislações relacionadas às questões ambientais, assessoramento em relação a licenciamentos, infrações, multas, a serem aplicadas e/ou sofridas pelo órgão municipal tanto no âmbito Federal quanto Estadual, assessoramento em processos administrativos a serem elaborados e seu devido assessoramento.

Universidade Federal de Ouro Preto, UFOP, Brasil.

Vínculo institucional

2018 - 2018

Outras informações

Vínculo: Colaborador, Enquadramento Funcional: Estágio de docência, Carga horária: 4 Estágio de docência realizado no Curso de graduação em Direito da UFOP, na disciplina Ciência Política(DIR 503).

Minas Gerais Administração e Serviços S.A, MGS, Brasil.

Vínculo institucional

2011 - 2018

Outras informações

Vínculo: Celetista, Enquadramento Funcional: Advogada, Carga horária: 40 Emitir parecer em processos administrativos na área de direito constitucional, administrativo, cível, sanitário. Executar atividades inerentes ao contencioso(representação judicial) nas

esferas federal e estadual, elaborando peças jurídicas, diligências, realizando audiências e acompanhando processos tanto em primeira instância quanto nos tribunais superiores.

Áreas de atuação

1. Grande área: Ciências Sociais Aplicadas / Área: Direito.

2. Grande área: Ciências Humanas / Área: Sociologia / Subárea: políticas públicas.

Idiomas

Espanhol Compreende Razoavelmente, Lê Razoavelmente. **Inglês** Compreende Razoavelmente, Lê Razoavelmente.

Produções

Produção bibliográfica

Resumos publicados em anais de congressos

1. PBORGES ARAÚJO, R. S.; ARANTES, B. C. . Judicialização das questões raciais e acesso a cargos públicos a partir dos contornos da Portaria Normativa nº 04/2018 da Secretaria de Gestão de Pessoas, do Ministério do Planejamento , Desenvolvimento e Gestão. In: Congresso Internacional de Direito Público dos Direitos Humanos e Políticas de Igualdade, 2018, Maceió. Anais do I Congresso Internacional de Direito Público dos Direitos Humanos e Políticas de Igualdade, 2018. v.

Apresentações de Trabalho

BORGES ARAÚJO, R. S.; ARANTES, B. C. . Judicialização das questões raciais e acesso a cargos públicos a partir dos contornos da Portaria Normativa nº 4/2018 da Secretaria de Gestão de Pessoas, do Ministério do Planejamento, Desenvolvimento e Gestão.. 2018. (Apresentação de Trabalho/Congresso).

Eventos

Participação em eventos, congressos, exposições e feiras

- 1. I Congresso Internacional de Direito Público dos Direitos Humanos e Políticas de Igualdade. Judicialização das Questões Raciais e Acesso a Cargos Públicos a partir dos Contornos da Portaria Normativa nº 4/2018 da Secretaria de Gestão de Pessoas, do Ministério do Planejamento, Desenvolvimento e Gestão. 2018. (Congresso).
- 2. Advocacia Pública em Juízo: Precatório Judicial e Execução Contra a Fazenda Pública, 2017. (Outra).
- **3.** A Prova Eletrônica no Novo CPC. 2017. (Seminário).
- **4.** Aspectos Processuais da Tutela Provisória no novo CPC, 2017. (Seminário).
- **5.** I Colóquio Direito e Política. Para Onde Caminhará o Brasil?. 2017. (Outra).
- **6.** Ativismo Judicial: Parâmetros Dogmáticos, 2010. (Outra).
- 7. Experiências Internacionais e Brasileiras sobre Governança Metropolitana. 2009. (Seminário).
- 8. O Papel do Ministério Público na Formação das Políticas Públicas Municipais de Habitação e Urbanismo Es. 2009. (Seminário).

Outras informações relevantes

Admitida para Minas Gerais Administração e Serviços S.A, empresa pública estadual, sendo designada para exercer suas atribuições em órgãos ou entes da Administração estadual no período de 2011 a 2018. Curso de Extensão Governança Metropolitana Colaborativa(realizado pela PUC Minas em parceria com a University of British Columbia do Canadá).

Página gerada pelo Sistema Currículo Lattes em 01/02/2021 às 16:13:46